【裁判字號】    89,交抗,23
【裁判日期】    890928
【裁判案由】    聲明異議
【裁判全文】
臺灣高等法院高雄分院刑事裁定          八十九年度交抗字第二三號
    抗  告  人
    即受處分人    甲○○
右列抗告人因違反道路交通管理處罰條例案件，不服臺灣高雄地方法院八十九年七月
三十一日裁定（八十九年度交聲字八十五號），提起抗告，本院裁定如左：
      主      文
抗告駁回。
      理      由
一、原裁定以受處分人甲○○，於收受高雄市政府建設局於八十九年六月二十六日以
    八十九高市建設五字第一七二七三號函函覆異議人之後（此乃依據交通部路政司
    於八十九年五月二十三日，以路台監八十九字第一一八一八號函轉異議人不服高
    雄市交通事件裁決所處理違反道路交通管理事件），而於裁決所尚未就本件舉發
    事件予以裁定之前，即於八十九年七月十日向原審提出聲明異議，有異議狀一紙
    在卷可稽，又參以異議狀之內容，異議人亦未表明對何件裁決書不服，且本件違
    規事件尚未經裁決機關裁決之事實，經原審向高雄市交通事件裁決所查證屬實，
    有高雄市交通事件裁決所八十九年七月二十四日高市建交裁字第四四四二號函一
    件在卷可參；是本件受處分人既在裁決機關未對之為裁決處罰前，即對高雄市建
    設局函聲明異議，所為之異議違背法律上之程式且屬不得補正，依道路交通案件
    處理辦法第十八條之規定，駁回受處分人之聲明異議。
二、抗告意旨略以：抗告人於接獲違規通知單，裁決所裁決書，交通事件裁定書均於
    法定期間內提出異議，且高雄市交通事件裁決所於裁決書處以新台幣陸仟元罰鍰
    為不當，應以原處罰金新台幣參仟元為是，請撤銷原裁定，更為適當之裁定云云
    。
三、按受處分人不服道路交通管理處罰條例第八條主管機關所為之處罰，得於接到裁
    決書之翌日起十五日內，向管轄地方法院聲明異議，道路交通管理處罰條例第八
    十七條第一項定有明文。另道路交通案件處理辦法所稱之交通案件，係指違反道
    路交通管理處罰條例，經公路主管機關或警察機關或其聯合設置之裁決機關處罰
    後，聲明異議之案件，道路交通案件處理辦法第二條第一款亦著有明文；是依道
    路交通管理處罰條例第八十七條規定，向管轄法院聲明異議者，自以經公路主管
    機關或警察機關或其聯合裁決機關業已為裁決處罰之案件始得為之。本件抗告人
    即受處分人既於裁決所尚未就本件舉發事件予以裁決之前，即於八十九年七月十
    日向原審提出聲明異議，經原審向高雄市交通事件裁決所查證確尚未經裁決之事
    實，有高雄市交通事件裁決所八十九年七月二十四日高市建交裁字第四四四二號
    書函一件在卷可參；是本件受處分人既在裁決機關未對之為裁決處罰前，即對高
    雄市建設局函聲明異議，揆諸首揭說明，所為之異議違背法律上之程式且屬不得
    補正，原審以受處分人之聲明異議為不合法，而駁回受處分人之異議，經核尚無
    不合，抗告人抗告意旨執前開理由，指摘原裁定不當，並無理由，應予駁回。
四、據上論結，應依道路交通案件處理辦法第十八條、刑事訴訟法第四百十二條，裁
    定如主文。
中    華    民    國     八十九     年       九       月     二十九     日
                              臺灣高等法院高雄分院刑事第七庭
                                  審判長法官  王光照
                                        法官  黃壽燕
                                        法官  黃憲文
右正本證明與原本無異。
不得再抗告。
                                      書記官  黃玉珠
中    華    民    國     八十九     年       十       月       二       日
                                                                        Ｇ


司法院資訊處製作；財團法人民間司法改革基金會備份。
